---
title: "Big Data na Prática 3 - Data Science no Varejo com Market Basket Analysis"
output:
  html_document:
    df_print: paged
---

Obs: Caso tenha problemas com a acentuação, consulte este link:
https://support.rstudio.com/hc/en-us/articles/200532197-Character-Encoding

Configurando o diretório de trabalho
Coloque entre aspas o diretório de trabalho que você está usando no seu computador
Não use diretórios com espaço no nome


# Carrega os pacotes
https://cran.r-project.org/web/packages/arules/index.html
https://cran.r-project.org/web/packages/arulesViz/index.html
```{r}
library(dplyr)
library(arules)
library(arulesViz)
library(htmlwidgets)
library(writexl)
options(warn=-1)
```
# Carrega e explora o dataset
```{r}
library(readr)
dados <- read_csv("Notebook/dataset_bd3.csv")
dados
```

```{r}
dim(dados)
```


```{r}
summary(dados)
```


```{r}
str(dados)
```

Uma forma inteligente de resolver o problema no dataset
Separamos as linhas pares das linhas ímpares
```{r}
linhas_pares <- seq(2, nrow(dados), 2)
linhas_impares <- seq(1, nrow(dados), 2)
```

Separamos os dados e então usaremos o dataset com as linhas pares (linhas de dados válidos)
```{r}
df1 <- dados[linhas_pares, ]
df2 <- dados[linhas_impares, ] 
```

Verifica se temos valores ausentes no primeiro item de compra
```{r}
sum(is.na(df1$Item01))
```

Verifica se temos valores ausentes no segundo item de compra (ATENÇÃO)
```{r}
sum(is.na(df1$Item02))
```

Verifica se temos valores ausentes representados por espaço em branco
```{r}
which(nchar(trimws(df1$Item01))==0)
which(nchar(trimws(df1$Item02))==0)
```

Verifica se temos valores ausentes representados por espaço em branco (usando expressão regular)
```{r}
grepl("^\\s*$", df1$Item02)
```
Número de itens distintos
```{r}
n_distinct(df1)
```

Vamos trabalhar somente com os registros onde o item 2 não fos nulo
```{r}
df1_two <- df1[!grepl("^\\s*$", df1$Item02), ]
```

Número de itens distintos
```{r}
n_distinct(df1_two)
```

Prepara o pacote convertendo as variáveis para o tipo fator 
(variáveis que usaremos daqui em diante)
```{r}
pacote <- df1_two
pacote$Item01 <- as.factor(pacote$Item01)
pacote$Item02 <- as.factor(pacote$Item02)
pacote$Item03 <- as.factor(pacote$Item03)
pacote$Item04 <- as.factor(pacote$Item04)
pacote$Item05 <- as.factor(pacote$Item05)
pacote$Item06 <- as.factor(pacote$Item06)
summary(pacote)
```

```{r}
str(pacote)
```

```{r}
pacote_split <- split(pacote$Item01, 
                      pacote$Item02,
                      pacote$Item03, 
                      pacote$Item04,
                      pacote$Item05, 
                      pacote$Item06)
```

Transações
```{r}
transacoes <- as(pacote_split, "transactions")
```

Inspeção das regras
```{r}
inspect(head(transacoes, 5))
```

Vamos verificar as regras de um produto: Dust-Off Compressed Gas 2 pack
```{r}
regras_produto1 <- apriori(transacoes, 
                           parameter = list(conf = 0.5, minlen = 3),
                           appearance = list(rhs = "Dust-Off Compressed Gas 2 pack", default = "lhs"))
regras_produto1
```

Inspeção das regras
```{r}
inspect(head(sort(regras_produto1, by = "confidence"), 5))
```

Vamos verificar as regras de um produto: HP 61 ink
```{r}
regras_produto2 <- apriori(transacoes,
                           parameter = list(minlen = 3, conf = 0.5),
                           appearance = list(rhs = "HP 61 ink",default = "lhs"))
regras_produto2
```

Inspeção das regras
```{r}
inspect(head(sort(regras_produto2, by = "confidence"), 5))
```

Vamos verificar as regras de um produto: VIVO Dual LCD Monitor Desk mount
```{r}
regras_produto3 <- apriori(transacoes,
                           parameter = list(minlen = 3, 
                                            conf = 0.5),
                           appearance = list(rhs = "VIVO Dual LCD Monitor Desk mount", 
                                             default = "lhs"))
regras_produto3
```

Inspeção das regras
```{r}
inspect(head(sort(regras_produto3, by = "confidence"), 5))
```

Vamos verificar novamente as regras do produto: Dust-Off Compressed Gas 2 pack, 
alterando uma das métricas
```{r}
regras_produto1 <- apriori(transacoes, 
                           parameter = list(minlen = 3, supp = 0.2, conf = 0.5, target = "rules"),
                           appearance = list(rhs = "Dust-Off Compressed Gas 2 pack", default = "lhs"))
regras_produto1
```

Inspeção das regras
```{r}
inspect(head(sort(regras_produto1, by = "confidence"), 5))
```

Filtra as regras redundantes
```{r}
regras_produto1_clean <- regras_produto1[!is.redundant(regras_produto1)]
```

Inspeção das regras
```{r}
inspect(head(sort(regras_produto1_clean, by = "confidence"), 5))
```

Sumário
```{r}
summary(regras_produto1_clean)
```

Plot 1 
```{r}
plot(regras_produto1_clean, 
     measure = "support", 
     shading = "confidence", 
     method = "graph", 
     engine = "html")
```

Vamos verificar novamente as regras do produto: HP 61 ink,
Alterando uma das métricas
```{r}
regras_produto2 <- apriori(transacoes,
                           parameter = list(minlen = 3, 
                                            supp = 0.2, 
                                            conf = 0.5, 
                                            target = "rules"),
                           appearance = list(rhs = "HP 61 ink", default = "lhs"))
regras_produto2
```

Inspeção das regras
```{r}
inspect(head(sort(regras_produto2, by = "confidence"), 5))
```

Filtra as regras redundantes
```{r}
regras_produto2_clean <- regras_produto2[!is.redundant(regras_produto2)]
regras_produto2_clean
```

Inspeção das regras
```{r}
inspect(head(sort(regras_produto2_clean, by = "confidence"), 5))

```

Sumário
```{r}
summary(regras_produto2_clean)
```

Plot 2
```{r}
plot(regras_produto2_clean, 
     measure = "support", 
     shading = "confidence", 
     method = "graph", 
     engine = "html")
```

Vamos verificar novamente as regras do produto: VIVO Dual LCD Monitor Desk mount,
alterando uma das métricas
```{r}
regras_produto3 <- apriori(transacoes,
                           parameter = list(minlen = 3, 
                                            supp = 0.2, 
                                            conf = 0.5, 
                                            target = "rules"),
                           appearance = list(rhs = "VIVO Dual LCD Monitor Desk mount", default = "lhs"))
regras_produto3
```

Inspeção das regras
```{r}
inspect(head(sort(regras_produto3, by = "confidence"), 5))
```

Filtra as regras redundantes
```{r}
regras_produto3_clean <- regras_produto3[!is.redundant(regras_produto3)]
regras_produto3_clean
```

Inspeção das regras
```{r}
inspect(head(sort(regras_produto3_clean, by = "confidence"), 5))
```

Sumário
```{r}
summary(regras_produto3_clean)
```

Plot 3
```{r}
plot(regras_produto3_clean, 
     measure = "support", 
     shading = "confidence", 
     method = "graph", 
     engine = "html")
```

Top 3 regras
```{r}
inspect(head(sort(regras_produto1_clean, by = "support", decreasing = TRUE), 1))
inspect(head(sort(regras_produto2_clean, by = "confidence", decreasing = TRUE), 1))
inspect(head(sort(regras_produto3_clean, by = "confidence", decreasing = TRUE), 1))
```

Salvamos o conjunto de regras dos 3 produtos como dataframe  e então salvamos em disco
```{r}
head(regras_produto1_clean)
df_produto1 <- as(regras_produto1_clean, "data.frame")
write_xlsx(df_produto1, "df_produto1.xlsx")
```


```{r}

```


```{r}

```


```{r}

```


```{r}

```


```{r}

```


```{r}

```


```{r}

```


```{r}

```


```{r}

```


```{r}

```


```{r}

```


```{r}

```


```{r}

```


```{r}

```


```{r}

```


```{r}

```

