---
title: Projeto prático DSA 2 - Modelo machine learning regressão linear Prever as
  notas dos alunos com base em diversas métricas
output:
  html_document:
    df_print: paged
---

Obs: Caso tenha problemas com a acentuação, consulte este link:
https://support.rstudio.com/hc/en-us/articles/200532197-Character-Encoding

Configurando o diretório de trabalho
Coloque entre aspas o diretório de trabalho que você está usando no seu computador
Não use diretórios com espaço no nome

# Regressão Linear
- Definição do Problema: Prever as notas dos alunos com base em diversas métricas

# Base dados
- https://archive.ics.uci.edu/ml/datasets/Student+Performance
- Dataset com dados de estudantes
- Vamos prever a nota final (grade) dos alunos

# Bibliotecas
```{r}
library(ggplot2)
library(ggthemes)
library(dplyr)
```


```{r}
# Carregando o dataset
df <- read.csv2('estudantes.csv')
df
```


```{r}
# Explorando os dados
head(df)
summary(df)
str(df)
any(is.na(df))
```


```{r}
# Colunas númericas
col_numerica <- sapply(df, is.numeric)
col_numerica
```


```{r}
# Fltro das colunas numéricas para correlação
corr_data <- cor(df[, col_numerica])
corr_data
```


```{r}
# Gráfico da matriz de correlação
library(corrplot)
library(corrgram)
```


```{r}
# Criando um corrplot
corrplot(corr_data, method = 'color')
```


```{r}
# Criando um corrgram
corrgram(df)
corrgram(df, order = TRUE, lower.panel = panel.shade,
         upper.panel = panel.pie, text.panel = panel.txt)
```


```{r}
# Gráfico de histograma
ggplot(df, aes(x = G3)) + 
  geom_histogram(bins = 20, 
                 alpha = 0.5, fill = 'blue') + 
  theme_minimal()
```


```{r}
# Treinando e Interpretando o Modelo
# Import Library
library(caTools)
```


```{r}
# Criando as amostras de forma randômica
set.seed(101)
amostra_p <- sample.split(df$age, SplitRatio = 0.70)
amostra_p
```

# ***** Treinamos nosso modelo nos dados de treino *****
# *****   Fazemos as predições nos dados de teste
```{r}
# Criando dados de treino - 70% dos dados
train <- subset(df, amostra_p == TRUE)
train
```

```{r}
# Criando dados de teste - 30% dos dados
teste <- subset(df, amostra_p == FALSE)
teste
```

# Modelo regressão linear
```{r}
# Modelo regressão linear
model_1 <- lm(G3 ~ ., train)
model_2 <- lm(G3 ~ G3 + G1, train)
model_3 <- lm(G3 ~ absences, train)
model_4 <- lm(G3 ~ Medu, train)
```

```{r}
# Sumário dos modelos
summary(model_1) # 0.86
summary(model_2) # 0.82
summary(model_3) # 0.0002675
summary(model_4) # 0.06442
```

# Visualizando modelo fazendo as previsões
```{r}
# Obtendo os resíduos
mod_res_1 <- residuals(model_1)
mod_res_1
```

```{r}
mod_res_2 <- residuals(model_2)
mod_res_2
```


```{r}
mod_res_3 <- residuals(model_3)
mod_res_3
```

```{r}
mod_res_4 <- residuals(model_4)
mod_res_4
```

# Dados em dataframe
```{r}
mod_res_1 <- as.data.frame(mod_res_1)
mod_res_1
```

```{r}
mod_res_2 <- as.data.frame(mod_res_2)
mod_res_2
```


```{r}
mod_res_3 <- as.data.frame(mod_res_3)
mod_res_3
```


```{r}
mod_res_4 <- as.data.frame(mod_res_4)
mod_res_4
```

# Gráfico de histograma dos resíduos
```{r}
ggplot(mod_res_1, aes(mod_res_1)) +  
  geom_histogram(fill = 'blue', 
                 alpha = 0.5, 
                 binwidth = 1,
                 main = "Gráfico dos resíduos",
                 xlab = "Resíduos")
```

```{r}
# Previsão do modelo
model_1 <- lm(G3 ~., train)
model_pred <- predict(model_1, teste)
model_pred
```


```{r}
# Gráfico do modelo regressão linear
plot(df$G3, pch = 20, cex = 1.5,
     col = "blue",
     main = "Gráfico regressão linear",
     ylab = "Total",
     xlab = "Idade")
abline(lm(df$G3 ~ teste))
```

```{r}
# Visualizando os valores previstos e observados
resultados <- cbind(model_pred, teste$G3) 
colnames(resultados) <- c('Previsto','Real')
resultados <- as.data.frame(resultados)
resultados
min(resultados)
```


```{r}
# Tratando os valores negativos
zero_t <- function(x){
  if (x < 0){
    return(0)
  }else{
    return(x)
  }
}
```

```{r}
# Aplicando função para tratar valores negativos na previsão
resultados$Previsto <- sapply(resultados$Previsto, zero_t)
resultados$Previsto 
```

# Calculando erro médio
- Quão distantes valores previstos estão dos valores observados
```{r}
# MSE
MSE <- mean((resultados$Real - resultados$Previsto) ^ 2)
MSE
```

# RMSE
```{r}
# RMSE
RMSE <- MSE^0.5
RMSE
```

# R Squared
```{r}
# R Squared
R_SSE = sum((resultados$Previsto - resultados$Real))
R_SST = sum((mean(df$G3) - resultados$Real) ^ 2)
R_SSE
R_SST
```

# R-Squared
```{r}
# Ajuda a avaliar o nível de precisão do nosso modelo. Quanto maior, melhor, sendo 1 o valor ideal.
R2 = 1 - (R_SSE/R_SST)
R2
```