---
title: "Projeto prático DSA - Modelo machine learning regressão linear"
output:
  html_document:
    df_print: paged
---

Obs: Caso tenha problemas com a acentuação, consulte este link:
https://support.rstudio.com/hc/en-us/articles/200532197-Character-Encoding

Configurando o diretório de trabalho
Coloque entre aspas o diretório de trabalho que você está usando no seu computador
Não use diretórios com espaço no nome



# Massa de dados aleatória

- Criando a massa de dados (apesar de aleatória, y possui 
- Uma relação com os dados de x)
```{r}
x <- seq(0, 100)
y <- 2 * x + 35

# Imprimindo as variáveis
x
y

```
Crie um plot do relacionamento de x e y1
```{r}
# Relacionamento de x e y1
plot(x, y1,
     pch = 20, 
     xlab = "Valor x",
     ylab = "Valor y")
```
Crie um modelo de regressão para as duas variáveis x e y1
```{r}
# Modelo regressão linear
model_rog_1 <- lm(y1 ~ x)
model_rog_1

# Súmario do modelo
summary(model_rog)

# Classe
class(model_rog)
```
Capture os coeficentes
```{r}
# Coeficentes do modelo
a <- model_rog_1$coefficients[1]
b <- model_rog_1$coefficients[2]
```

Fórmula regressão linear
```{r}
# Fórmula regressão
y2 <- a + b * x
y2
```
Visualizando linha da regressão
```{r}
# Gráfico regressão
plot(x,y2, lwd = 2)
```
Simulando outras possíveis linhas de regressão
```{r}
y3 <- (y2[51]-50*(b-1))+(b-1)*x
y4 <- (y2[51]-50*(b+1))+(b+1)*x
y5 <- (y2[51]-50*(b+2))+(b+2)*x
```


Pesquisa sobre idade e tempo de reação
```{r}
# Criando os dados
Idade <- c(9,13,14,21,15,18,20,8,14,23,16,21,10,12,20,
           9,13,5,15,21)

Tempo <- c(17.87,13.75,12.72,6.98,11.01,10.48,10.19,19.11,
           12.72,0.45,10.67,1.59,14.91,14.14,9.40,16.23,
           12.74,20.64,12.34,6.44)
```

Gráfico de Dispersão (ScatterPlot)
```{r}
plot(Idade, Tempo,
     xlab = "Idades",
     ylab = "Tempo de reação",
     main = "Gráfico regressão linear")
```
# Modelo 2 - Regressão linear
```{r}
# Modelo regressão linear 2
model_reg_2 <- lm(Tempo ~ Idade)
model_reg_2
```
Súmerio do modelo regressão linear
```{r}
# Summario do modelo regressão linear
summary(model_reg_2)
```
Reta da regressão linear
```{r}
# Calcule a reta de regressão
y <- a + b * x
```


# Modelo 3 - Relação entre altura e peso
```{r}
# Criando os dados
alturas = c(176, 154, 138, 196, 132, 176, 181, 169, 150, 175)
pesos = c(82, 49, 53, 112, 47, 69, 77, 71, 62, 78)
```

Gráfico altura e pesos
```{r}
plot(alturas, pesos, pch = 16, cex = 1.3, col = "blue", 
     main = "Altura x Peso", 
     ylab = "Peso Corporal (kg)", 
     xlab = "Altura (cm)")
```

# Modelo regressão linear
```{r}
model_rog_3 <- lm(pesos ~ alturas)
model_rog_3
```

# Súmario dos dados
```{r}
summary(model_rog_3)
```

Gráfico do modelo
```{r}
# Gere a linha de regressão
plot(alturas, pesos,
     main = "Modelo regressão linear",
     xlab = "Alturas",
     ylab = "Peso")
abline(-70.4627, 0.8528)
```

Previsão do modelo
```{r}
# Faça as previsões de pesos com base na nova lista de alturas
alturas2 = data.frame(c(179, 152, 134, 197, 131, 178, 185, 162, 155, 172))
pred <- predict(model_rog_3, alturas2)
pred
```
# Gráfico do modelo
```{r}
# Plot
plot(alturas, pesos, pch = 16, cex = 1.3, 
     col = "blue", 
     main = "Altura x Peso", 
     ylab = "Peso (kg)", 
     xlab = "Altura (cm)")
abline(lm(pesos ~ alturas)) # Construindo a linha de regressão
```
# Tamanho de uma das amostras
```{r}
# Obtendo o tamanho de uma das amostras de dados
num <- length(alturas)
num
```
Gráficos com a distribuição
```{r}
# Gerando gráficos com a distribuição dos resíduos
par(mfrow = c(2,2))
plot(modelo)
```

